zh-TW: 電子煙/霧化器樣式: 盒子模組; 電子仿真煙; 免洗; MOD; 筆刀; 換彈式; 吊艙模組; 棒狀; 其他
bg-BG: Стил на електронна цигара/изпарител: Бокс мод; Cigalike; За еднократна употреба; Мод; Електронна цигара; Под; Под мод; Стик; Други
hr-HR: Stil e-cigarete/isparivača: Box Mod; Cigalike; Za jednokratnu upotrebu; Mod; Pen; Pod; Pod Mod; Stik; Ostalo
zh-CN: 电子烟/雾化器款式: 盒子形电子烟; Cigalike; 一次性; MOD; 小窝; 豆荚; 封闭式可换弹电子烟; 棒/棍/签; 其他
sv: Stil på e-cigarett/vaporizer: Box mod; Cigalike; För engångsbruk; MOD; Hage; Pod; Podmod; Stift; Övrigt
vi: Dạng thuốc lá điện tử/máy hoá hơi: Hộp mod; Thuốc lá; Dùng một lần; MOD; Bút; Pod thuốc lá điện tử; Máy pod; Nén; Khác
el: Τύπος ηλεκτρονικού τσιγάρου/ατμιστή: Box mod; Cigalike; Μίας χρήσης; Mod; Pen; Pod; Pod mod; Στικ; Άλλο
tr: E-sigara/Buharlaştırıcı stili: Box mod; Cigalike; Tek kullanımlık; MOD; Kalem; Kapsül; Pod mod; Sap; Diğer
sl-SI: Slog e-cigarete/uparjalnika: Box mod; E-cigarete; Za enkratno uporabo; Mod; Pen; Pod; Pod mod; Palička; Drugo
fi: Sähkösavuke-/höyrystintyyli: Box mod; Sikarimainen; Kertakäyttöinen; MOD; Karsina; Kapseli; Pod mod; Tikku; Muu
ja: 電子タバコ・吸入器のスタイル: BOX MOD; シガリク; 使い捨て; MOD; ペン; ポッド; POD型MOD; スティック; その他
nl: E-sigaret-/vape-stijl: Box-mod; Sigaarachtig; Wegwerpbaar; MOD; Kooi; Peul; Pod-modus; Stick; Andere
ko: 전자담배/기화기 스타일: 박스 모드; 시가 같은; 일회용; MOD; 펜; 포드; 포드 모드; 막대; 기타
ro-RO: Stil țigară electronică/vaporizator: Box mod; Cigalike; De unică folosință; Mod; Stilou; Pod; Pod mod; Stick; Altele
sk-SK: Forma e-cigarety/vaporizéra: Box mod; Cigalike; Jednorazový; Mod; Pero; Pod; Pod mod; Tyčinka; Iné
de: Art der E-Zigarette/des Verdampfers: Box-Mod; Zigarettenartig; Einweg; MOD; Pen; Pod; Pod Mod; Stick; Sonstiges
lt-LT: El. cigaretės / garintuvo stilius: Dėžutės formos; Cigaretės formos; Vienkartinės; Modas; Rašiklis; Kapsulė; Kapsulinis modas; Lazdelė; Kita
pt-BR: Estilo de cigarro eletrônico/vaporizador: Cigarro eletrônico tipo mod; Cigalike; Descartável; MOD; Cercado; Cápsula; Pod mod; Vareta; Outro
da: E-cigaret/damp-format: Box mod; Cigalike; Engangs; MOD; Indelukke; Pod; Pod mod; Pind; Andet
ru: Тип электронной сигареты или вейпа: Бокс-мод; Cigalike; Одноразовый; Мод; Ручка; Под; Под мод; Стик; Другой
pl: Styl e-papierosa/parownika: Box mod; Papierosopodobny; Do jednorazowego użytku; MOD; Kojec; Saszetka; Pod mod; Przypnij; Inne
fr: Style de cigarette électronique/vaporisateur: Box mod; Cigalike; Jetable; MOD; Enclos; Dosette; Pod mod; Bâton; Autre
th: สไตล์ของบุหรี่ไฟฟ้า/เครื่องทำไอระเหย: บุหรี่ไฟฟ้าแบบ Box Mod; บุหรี่ไฟฟ้าที่มีรูปทรงคล้ายบุหรี่จริง; ใช้แล้วทิ้ง; MOD; คอก; พ็อด; บุหรี่ไฟฟ้าแบบ Pod Mod; แท่ง; อื่นๆ
nb: E-sigarett/damperstil: Boksmod; Cigalike; Engangsbruk; MOD; Penn; Pod; Pod mod; Pinne; Annet
pt-PT: Estilo de cigarro eletrónico/vaporizador: Box mod; Cigalike; Descartável; MOD; Caneta; Pod; Mod de pod; Taco; Outro
es: Estilo de cigarrillo electrónico/vaporizador: Mod de caja; Cigalike; Desechables; MOD; Redil; Pod; Mod de vaina; Palillo; Otros
hu: E-cigaretta stílusa: Box mod; Cigalike; Eldobható; Mod; Toll; Pod; Pod mod; Rúd; Egyéb
cs: Druh elektronické cigarety/vaporizéru: Box mód; Cigalike; Jednorázové; MOD; Kapesní; Pod; Pod mód; Tyčinka; Jiné
it: Stile della sigaretta elettronica/vaporizzatore: Box mod; Cigalike; Monouso; Mod; A penna; Pod; Pod mod; Stick; Altro
en: E-cigarette/Vaporizer style: Box mod; Cigalike; Disposable; Mod; Pen; Pod; Pod mod; Stick; Other